臺灣臺中地方法院刑事判決
110年度侵訴字第6號
公  訴  人  臺灣臺中地方檢察署檢察官
被      告  吳承恩



選任辯護人  林俊賢律師
            林孟儒律師
上列被告因妨害性自主罪案件，經檢察官提起公訴（109年度偵
字第28171號），本院判決如下：
    主    文
甲○○犯強制性交罪，處有期徒刑參年陸月。
        犯罪事實
一、甲○○與代號AB000-A109408（民國00年生，真實姓名年籍詳
    卷，下稱甲女）原為朋友，交情甚篤，因而分房同居於臺中
    市○區○○街000號2樓之2B。甲○○於109年8月24日晚間11時許
    ，以健康及睡眠狀況不佳為由，要求甲女與其同床共寢，甲
    女不疑有他，遂基於友誼同意，並於109年8月25日凌晨1時
    許，進入甲○○之房間，與其同床共寢，甲女因床鋪過軟不適
    應，並未入睡。詎甲○○明知其未曾與甲女交往或示好，彼此
    間僅為朋友，甲女係因其以上開理由要求方與其共寢，竟基
    於乘機性交之犯意，於109年8月25日凌晨2至3時許，先以雙
    手抓握甲女之右手，經甲女翻身欲保持距離，甲○○仍未鬆手
    ，反而更為貼近甲女，並開始親吻甲女之耳朵、胸腹部、陰
    部，及以手撫摸甲女之胸部，再以手指插入甲女之陰道內。
    後甲○○至廁所內洗手，又上床將甲女之褲子及內褲脫去，再
    將手指及舌頭伸入甲女之陰道內。甲女本欲對甲○○之舉動佯
    裝不知，故僅背對甲○○假寐，惟甲○○食髓知味，行為更加踰
    矩，甲女因當下不知所措，至此仍未為抗拒。嗣甲○○再離開
    房間，隨後返回，將其褲子及內褲脫去，爬至甲女身上，欲
    以陰莖插入甲女之陰道內，甲女忍無可忍，遂以雙手推擠甲
    ○○之胸部，將甲○○推開。詎甲○○見甲女已明確表達並無發生
    性行為之意願，竟升高其犯意為以違反甲女意願方式強制性
    交之犯意，嘗試將陰莖插入甲女之陰道，甲女又再將甲○○推
    開2次，甲○○始不再嘗試以陰莖插入，改以手指及舌頭插入
    甲女之陰道，並以甲女之左手碰觸其陰莖，隨後自行手淫，
    再環抱甲女，及觸摸甲女胸部，甲女則因害怕、不知所措而
    不敢以激烈方式反抗，甲○○遂以上開方式，對甲女為強制性
    交得逞。嗣甲女觀察甲○○並無悔意，擔憂甲○○再趁其熟睡時
    侵犯，而於同日通知其姐姐（代號AB000-A109408A，真實姓
    名年籍詳卷，下稱乙女）此事，並經乙女協助於同日搬離上
    址，且報警處理，始悉上情。
二、案經甲女告訴及臺中市政府警察局第一分局報告臺灣臺中地
    方法察署檢察官偵查起訴。
    理    由
壹、程序部分
一、被告以外之人於審判外之言詞或書面陳述，除法律有規定者
    外，不得作為證據，刑事訴訟法第159條第1項定有明文。查
    有關證人即被害人甲女於警詢之指述及證人乙女於警詢之證
    述，係被告以外之人於審判外之陳述，且無法律特別規定
    之情形得作為證據，依上開說明，證人甲女及乙女於警詢之
    指述及證述，均無證據能力。
二、刑事訴訟法第159條之1第2 項規定：「被告以外之人於偵查
    中向檢察官所為之陳述，除顯有不可信之情況者外，得為證
    據。」已揭示被告以外之人於偵查中向檢察官所為之陳述，
    原則上有證據能力，僅於顯有不可信之情況者，始例外否定
    其得為證據。又現行刑事訴訟法並未規定，檢察官必須於被
    告在場，始得訊問證人、鑑定人，自不發生在偵查中應行交
    互詰問之問題。依上所述，被告以外之人在檢察官偵查中依
    法具結所為之陳述，除顯有不可信之情況者外，於審判中依
    刑事訴訟法第165條第1項規定合法調查者，即得為證據，最
    高法院著有103年度台上字第625、642、3344、3471號判決
    可參。查有關證人甲女及乙女於偵查中之證述，被告及辯護
    人均同意有證據能力（本院卷第189頁），且證人甲女及乙
    女於本院審理中，經到庭作證，並經被告及其辯護人行詰問
    程序，而充足為合法調查之證據，依上開說明，證人甲女及
    乙女於偵查中之證述具有證據能力。
三、本判決下列所引用之非供述證據，並無證據證明係公務員違
    背法定程序所取得，亦無顯有不可信之情況，且經本院於審
    理期日提示予被告及辯護人辨識而為合法調查，自均得作為
    本判決之證據。
貳、實體部分
一、訊據被告甲○○矢口否認有任何強制性交之犯行，辯稱：我和
    甲女的關係很好才可以一起同住在一個屋簷下，我們每天一
    起做很多事情，讓我覺得我們之間不是像以前一樣只是一般
    朋友，我們住在一起像是一對情侶，我只是還沒有主動開口
    去打破朋友關係變成一對情侶，那天晚上我是確實不舒服，
    我就用有點想要撒嬌的方式跟她講說可不可以陪我睡，她當
    時沒有答應，是後來才進來房間問說要不要陪我睡，她就睡
    在我旁邊，因為一開始可能是不小心的接觸，我就是覺得我
    們好像手碰到了，我牽起她的手，她有給我一個反應，我們
    就牽著手，我是半睡半醒的感覺，牽著手又瞇了一下，起來
    發現她沒有離開、沒有抗拒，沒有用手把的我手甩開，因為
    在平常的時候碰到她的手她如果不喜歡，她會直接把手甩開
    ，她沒有拒絕就讓我覺得我們牽手是OK的，到後面我覺得這
    樣都沒有離開或者是都沒有拒絕我，是否代表我們真的就差
    這一步了，我就有開始親吻她，用嘴巴親吻她的耳朵、臉頰
    、嘴巴，就開始有身體接觸，我覺得我們就差了這一步，就
    是很順勢的繼續做下去，我們雙方也都沒有講話，但也都沒
    有明確拒絕的感覺，我就是繼續做、繼續做，做到後面當我
    第一次感覺到她有一點抗拒是在我的生殖器要進入時，她讓
    我感覺到說她是真的有推我的意思，我當下就停下，最後我
    停下來自己用手解決，到早上我都覺得很正常，我們可能就
    差一個人開口說有沒有要在一起，到這邊我都沒有發現有異
    常，是到晚上的時候看到她姊姊，我才知道說她怎麼想要搬
    走，是不是昨天的事情是她不希望發生的，或是她後悔發生
    的，她姊姊跟姊夫有在客廳詢問我對她做什麼事，我那時候
    的想法是希望說我跟甲女之間的事情，我也不希望跟別人講
    ，我也會害羞我們做的事情，我一開始不太想跟他們講，但
    是後來還是有跟他們講一些事情，我也忘記具體跟他們講了
    什麼，後面才講說是否可以去跟甲女道歉，我就有到走廊去
    跟她鞠躬道歉說我不知道妳是不願意的，她才回我說你不知
    道我害怕了一整晚嗎，我當下就覺得很難過，我對她做的這
    件事情是已經不可挽回的等語；辯護人則以：在本件一開始
    雖然被告是先為認罪答辯，事實上他對於他是否違反被害人
    之意願來強制性交，他是做否認犯罪的表示，被告心中認為
    ，不管客觀上的情況如何，他始終認為自己並不是故意要去
    侵害被害人的權利，才改為否認犯罪的答辯，這並不是被告
    為了要投機取巧而先後做認罪或不認罪的陳述。被告其實從
    頭到尾都沒有認知道自己正在違背被害人的意願。本案刑法
    221 條強制性交罪，基本上這一條也是故意犯罪，除了客觀
    上構成要件的滿足之外，也必須犯罪人對於這些構成要件的
    滿足是有認識到，本件被告從頭到尾因為他特殊的情狀，他
    們從高中認識一直到合租之前及合租的這段過程，有太多從
    旁人來看都有可能會誤認為他們已經接近是情侶了，生活的
    歷程，被告因此而誤為跟被害人之間已經到達可以進一步發
    展關係，證人甲女也不否認當時一開始雖然被告有請求甲女
    進去陪她睡，甲女一開始可能是以不舒服或是其他原因而拒
    絕，但是後來在被告自己也放棄這個想法，自行回到房間去
    睡覺之後，證人甲女仍基於己意而自行進入被告的房間，並
    且與被告同睡在一張床上，因此而導致被告誤以為是否被害
    人也有跟他發生性行為，或是不排斥為親密性行為的意思，
    並且在那個過程中證人也很明確地去講，她一開始在被告嘗
    試以性器官插入她的陰道之前，她有一些身體的接觸，包括
    撫摸，親吻胸部或者是私密處的動作，證人沒有很明確反對
    的反應，包括言語，包括身體動作，致使被告在當下因而認
    為從之前生活的互動，以及當天她一開始拒絕後來又自行進
    入房間，以及在當下跟他進行親密式的身體撫摸互動時，告
    訴人都沒有明確地反對，因此主觀上誤認為被害人並不排斥
    ，接下來即使被告有嘗試以性器官要插入被害人私處的行為
    ，但被告仍基於同樣一個主觀上的想法，主觀上他誤解為被
    害人也有這個意思，一直到被害人開始用比較積極地，用手
    去推擋被告身體動作時，被告才明確地認知到這是被害人所
    不想要的，在那之後被告有停止他的行為，被告因此沒有認
    知到被害人是不同意的、是反對的、是抗拒的、是拒絕的，
    其實被害人事後表示她當時不同意，但這是事後被告才知道
    的情況，從LINE對話紀錄也看得出來，甚至是在證人乙女帶
    同她的先生來幫甲女搬家之前，在下午的時候LINE的對話紀
    錄，在證人甲女還沒有找乙女來搬家之前，她跟被告甲○○他
    們的對話紀錄裡面，其實也看不出來被害人對於此事有多大
    的反應，所以被告在當時甚至在乙女來之前都還不知悉對於
    被害人是如何的侵害。這過程其實發生的時間很長，並不是
    十幾二十分鐘的事情，而是可能1 個小時、2 個小時的事情
    ，在被告沒有去製造一個會讓被害人恐懼的情況下，被害人
    隨時都有表示拒絕或是逃走的可能性，為什麼甲女沒有反應
    出來，她可能除了她很尷尬之外，也許就是她內心的動機是
    很複雜，外人沒有辦法去確認。就檢察官說被告沒有徵得甲
    女的同意，這個同意難道是說在男女關係上想要積極的一方
    ，難道每一個動作都要去尋問比較被動的一方她的意見或者
    口頭的允許，這樣才是真的同意嗎，會不會有一些身體、肢
    體語言來表達，被告無強制性交之犯意，請為被告無罪之諭
    知等語。然查：
(一)證人甲女於偵查中證稱：「伊並未與被告交往或示好，且伊
    曾明確向被告表示對其並無好感，伊先前曾與被告同床共寢
    ，但並未發生性行為，伊係因友誼與被告同寢，並非基於男
    女情愫。被告於上開時日，以睡眠狀況不佳為由，要求伊與
    其共寢，被告係於伊就寢後經過約2小時後，始抓握伊之手
    ，經伊翻身欲保持距離後，被告開始親吻伊，及以手撫摸伊
    之胸部，並以手指插入伊陰道內，隨後下床前往廁所，再回
    床脫去伊之褲子及內褲，以手指、舌頭伸入伊之陰道，又短
    暫離去後返回，脫去自己褲子及內褲，欲將陰莖插入伊陰道
    內。伊於被告壓上身，欲將陰莖插入之際，即以手推開被告
    ，表達不願與被告性交之意思，被告仍繼續嘗試插入，又經
    伊2次推開，被告乃改以手指及舌頭插入伊之陰道，並以伊
    之左手碰觸其陰莖，隨後自行手淫，再環抱伊及觸摸伊胸部
    ，以此方式對伊性交得逞」等語（詳109偵字第28171卷第91
    至96頁）；並於審理中到庭證稱：「（檢察官問：妳和被告
    是否因為高中同學而認識？）是。（檢察官問：你們是男女
    朋友嗎？）不是。（檢察官問：在案發當天晚上你們是否有
    一起睡到被告房間的床上？）是。（檢察官問：那次是否你
    們第一次一起睡一張床？）是第二次。（檢察官問：【請提
    示中檢109年度偵字第28171號第49頁被害人警詢筆錄】大約
    109年8月25日0時許，甲○○跟我說中午吃壞肚子，睡前一直
    吐，這幾天都沒有睡好，他就問我可不可以陪他一起睡，我
    當時想說因為跟他是認識很久的好朋友，所以就不疑有他的
    到他房間和他一起睡，我當時是跟甲○○睡在同一張雙人床上
    等語。當時在警詢說的是否實在？）是。（檢察官問：當天
    是否被告找妳跟他一起睡的？）是。（檢察官問：【請提示
    中檢109年度偵字第28171號卷第29至39頁告訴人警詢筆錄第
    三頁】大概在凌晨3 時左右我翻身面對被告時，右手有不小
    心碰到他，他有用雙手抱著我的右手，我因為不想跟他靠太
    近所以有翻身，因為他抱著我的右手抱得很緊，所以他的胸
    部很靠近我的背，後來他有環抱我，用嘴色一直碰我的耳朵
    ，過一陣子以後有把手伸進我的衣服摸胸部等語。這樣有幫
    助妳有比較想起當天發生的事情嗎？）有。（檢察官問：警
    詢筆錄裡面所記載的都是正確的嗎？）是。（檢察官問：現
    在可否用妳自己的話講一下當天發生的事情？）我現在想我
    真的忘記了。（檢察官問：妳在過程當中妳是否都是醒著的
    ？）對。（檢察官問：妳當天是有先睡著才醒來還是一直都
    是醒著的？）都是醒著。（檢察官問：被告當天有無親妳的
    耳朵和臉頰？）我記得耳朵。（檢察官問：被告有無親妳的
    嘴巴？）有。（檢察官問：被告有無用手隔著衣服摸妳的肚
    子和胸部？）有。（檢察官問：被告是否也有摸妳下半身的
    部分？）有。（檢察官問：被告一開始有親妳然後撫摸妳的
    身體，是嗎？）是。（檢察官問：當時都還沒有插入的動作
    ？）沒有。（檢察官問：他在撫摸妳的身體還有親妳時，妳
    那時候有無做出什麼反應？）沒有。（檢察官問：在開始親
    妳還有摸妳身體的時候，妳印象中有無去制止他？）沒有。
    （檢察官問：妳當天衣服褲子有無脫掉？）我褲子有被脫掉
    ，被告脫的。（檢察官問：被告有用手插進妳的下體嗎？）
    有，幾次我忘記了。（檢察官問：被告用手插入妳的下體時
    妳有無制止他或者是有何反應？）我忘記了。（檢察官問：
    當時有無感覺到痛還是不舒服？）痛跟不舒服。（檢察官問
    ：過程中你們有無講話？）沒有。（檢察官問：被告除了有
    用手指頭插入妳的下體之外，他有無嘗試著用陰莖插入妳的
    下體？）有嘗試，但我記得我把他推開了。（檢察官問：妳
    如何推他的？妳是用什麼動作？推他的哪裡？當時你們二個
    人的姿勢如何？）我是躺著，他壓在我身上，我雙手推他的
    胸部那邊把他推開。（檢察官問：被告嘗試著用陰莖插入妳
    的下體有幾次？）我記得是兩次。這兩次我都有推開他。（
    檢察官問：【請提示中檢109年度偵字第28141號第91至96頁
    甲女偵查筆錄】後來被告有無嘗試將生殖器插入？妳說：有
    ，但是我把他推開了。檢察官問：這時候才第一次用行動表
    示拒絕？妳說：對。檢察官問：推開之後被告怎麼做？妳說
    ：被告已經壓在妳身上，所以妳是由下往上推，妳那時候是
    閉著眼睛也沒有講話，妳是用兩隻手推他的胸部把他整個人
    推開。檢察官問：妳推開之後被告還有再做什麼？妳說：他
    又繼續壓在妳身上。檢察官問：第二次壓在妳身上妳怎麼做
    ？妳說：第二次壓在妳身上他也是想要把生殖器插入，妳也
    是用手把他推開的，他還是繼續用力壓上來，妳就用力推開
    ，妳總共推他三次，第三次之後他就沒有要繼續插入的意思
    。之前在偵查時說妳那時候是推開他三次，妳剛剛是講兩次
    ，能否確認是三次還是兩次？）我現在記得的是兩次。（檢
    察官問：妳將被告不管推開是兩次還是三次，之後被告還有
    再對妳做什麼動作？）我不記得了。（檢察官問：【請提示
    中檢109年度偵字第28141號第91至96頁甲女偵查筆錄第5頁
    】「他就沒有要繼續插入意思，但是他用手指伸入我下體，
    之後他撫摸我身體」，那時候在偵查中講的是否正確？）是
    。（檢察官問：能否確認妳將被告推開之後被告還有再繼續
    以手指插入妳的下體？）有。（檢察官問：在整個過程當中
    被告有無暫時離開房間？）有。記得他去浴室有開浴室的燈
    ，可是我不知道他在做什麼。（檢察官問：妳和被告在本件
    案之前有無發生什麼不愉快？）沒有。（辯護人問：律師問
    妳中間怎麼都沒有反應，妳是說不敢動對不對？）對。（辯
    護人問：妳不敢動的原因是因為妳覺得被告會做對妳不利的
    事情嗎？）我不知道。（辯護人問：妳剛剛有講到說本來沒
    有覺得那麼嚴重，後來想說就算了，為什麼後來會覺得變嚴
    重？）是他把我的褲子跟內褲脫下來的時候才覺得好像變有
    點嚴重。（審判長問：妳剛才證述回答說妳有兩次都用兩隻
    手推開被告的胸部，兩次都是用一樣的力道，是不是？）是
    。（審判長問：妳這兩次推開是像睡著那樣子翻身的閃避？
    還是說妳這樣推開可以讓對方感受到妳是拒絕的意思？）我
    覺得我力道還蠻大的，是正面把他推開。（審判長問：力道
    蠻大正面把他推開，一般的人就會知道這是拒絕的意思嗎？
    ）我覺得這是拒絕的意思。（受命法官問：本案是109年8月
    25日發生，在這之前妳跟被告認識多久？）從高中二年級。
    （受命法官問：到109年8月25日已經過了很多很多年？）對
    。（受命法官問：你們一直是朋友關係？）對。（受命法官
    問：在這段期間被告有無曾經向妳表白說喜歡妳或想追求妳
    過？）沒有。（受命法官問：妳有無在什麼時間點曾經跟被
    告說妳喜歡他或者不喜歡他？）我沒有。（受命法官問：【
    提示中檢109年度偵字第28141號第95頁甲女偵查筆錄】妳的
    筆錄提到說有一次你們高中同學起鬨說讓你們兩個在一起，
    妳有跟妳的同學說妳並不喜歡被告，當時被告也在場，有無
    這一段過程？）有。（受命法官問：妳跟被告是很要好的朋
    友，但沒有那種男女感情依附的朋友，是不是？）對。（受
    命法官問：剛剛辯護人有問妳幾個問題，妳跟被告同住一處
    或甚至同睡一床，雙方幫對方洗衣服，妳幫被告做早餐，都
    是因為你們是很要好的朋友，是這個原因嗎？）對。（受命
    法官問：剛剛辯護人問妳時妳曾經提到妳不敢離開被告的房
    間，在被告對妳做性侵行為的過程妳覺得很尷尬，是因為你
    們本來是很好的朋友，被告對妳做這些行為讓妳覺得很尷尬
    是不是？）是。（受命法官問：妳所謂很害怕也是因為被告
    本來跟妳是很要好的朋友，妳從來沒有想過被告會對妳做這
    種身體撫摸甚至性侵的行為，所以才讓妳覺得很害怕是，是
    嗎？）對」等語（詳本院卷第223至255頁）。證人甲女於偵
    查及本院審理中有關遭性侵害過程之證述均相符一致。足可
    證明被告初係想利用甲女熟睡之際，意圖對甲女為性交行
    為，在發現甲女未睡著或已醒來情形下，不顧甲女已以手推
    開被告身體，明確表達無與被告為性行為之意思，被告仍以
    其手指及舌頭插入及進入甲女陰道，而以違反甲女意願對甲
    女為性交行為。
(二)證人乙女於偵查中證稱：「於109年8月25日下午，接獲告訴
    人以LINE通訊軟體簡訊及語音通話功能，向其表示想要搬家
    ，及告訴人因被告以睡眠狀況不佳為由，要求同床共寢，卻
    遭被告毛手毛腳，告訴人以電話向乙女告知上情之過程，均
    在哭泣。其於同日稍晚前往告訴人上班地點迎接告訴人，詢
    問告訴人為何要搬家，告訴人始透露遭被告侵犯之詳細過程
    ，告訴人陳述時情緒激動並哭泣，且顯露不可置信、氣憤表
    情。其與告訴人隨即前往上址告訴人原居所搬家，被告於同
    日晚間7時許返回，經其當面質問案發經過，被告坦承以手
    指插入告訴人陰道內，但諉稱以為當時在作夢」等語（詳10
    9年偵字第28171卷第91至96頁）；並於審理中到庭結證稱：
    「（檢察官問：是否有在109年8月25日幫妳妹妹搬家？）時
    間我不記得。（檢察官問：當時情形如何？）我下班時接到
    妹妹電話，哭著打給我說要我幫她搬家，我就跟老公一起去
    臺中。到樓下之後先叫妹妹下來問一下她發生什麼事，為什
    麼這麼急著搬家，然後她說她想要搬家，想要現在就搬。（
    檢察官問：她那時候還沒跟妳講說她和被告之間發生何事？
    ）沒有，什麼都不知道。到他們那個公寓時才問她到底發生
    什麼事情她才說。我記得她在電話中有跟我講說，甲○○對她
    毛手毛腳。（檢察官問：妳說的電話是一開始她請妳幫她搬
    家的電話嗎？）對。（檢察官問：她那時候就有稍微提到？
    ）就講說毛手毛腳這樣而已，我就想說什麼樣的毛手毛腳，
    在公寓的時候還是在車上的時候有先問她。（檢察官問：那
    時候妳妹妹是怎麼跟妳說的？）我詳細的真的不太記得，在
    作筆錄時警察局都有說。（檢察官問：妳妹妹在車上跟妳說
    這件事情她的情緒如何？）很生氣，也有點害怕想要趕快搬
    走。（檢察官問：在妳幫妳妹妹搬家時租屋處就是妳跟妳妹
    妹還有妳先生三個人？）對。（檢察官問：一開始被告並不
    在家？）對。（檢察官問：被告是何時回來，你們有無遇到
    被告？）有。（檢察官問：被告是在你們搬家搬到一半的時
    候回來的？）當下的想法是希望趕快收一收然後離開不要碰
    到他，結果沒想到他就回來了，他很驚訝問妹妹說為什麼要
    搬家。（檢察官問：【請提示中檢109 年度偵字第28171 號
    第37至51頁彌封卷譯文】妳那時候有提供警方一個譯文，就
    是你們搬家時的譯文，內容主要都是妳跟妳先生還有被告在
    講話是不是？）沒錯。（檢察官問：那時候妳妹妹在哪裡？
    ）在房間。（檢察官問：她在房間做什麼？）我叫她不要出
    來。（檢察官問：那時候妳妹妹對被告的態度如何？）她不
    想見到他。（辯護人問：還記得你們是在什麼時候到警局去
    報案的？）收完東西之後，應該是8點多、9點多的時候，晚
    上。（辯護人問：妳還記得當時作筆錄妳有陪同在甲女旁邊
    ？）有在。（辯護人問：還記不記得妳妹妹當時，警察有問
    她有無要告被告，妳妹妹是回答說她沒有要提告？）對。（
    辯護人問：妳知道為什麼妳妹妹一開始在警局時，雖然你們
    去作筆錄，但是不想要對被告提告，後來隔了一、兩個月之
    後，她去檢察官面前作筆錄卻決定要提告了，妳知不知道這
    是為什麼？）當下她說不提告的原因是因為她不想讓被告留
    下任何污點，她覺得他們這麼多年的朋友，她不想讓他留下
    污點，在發生事情之後甲○○還是很開心地生活，可是難過的
    就妹妹一個人，這就是後來為什麼她有聽我的建議提告的原
    因。她原本希望這件事情就這樣過去，不會有任何其他人問
    她，可是沒想到甲○○還是把這件事情告訴別人，請別人來找
    她請求原諒，另外她有截圖一張照片給我看，就是他跟他高
    中朋友出去玩的照片，她覺得說為什麼他還是可以跟朋友出
    去玩，好像什麼事情都沒發生過一樣。（辯護人問：剛才我
    們有先問妳妹妹她有提到說，她一開始在警察局時是不想告
    ，但是後來她決定要提告，她說主要是因為妳的建議，是否
    如此？）是。（辯護人問：還記得當時怎麼跟她建議？）因
    為她很信任他才會去房間陪他，居然發生這種事情，妳如果
    不給他一些懲罰，那之後他把別人對他的好當成是這樣子的
    情況怎麼辦。（辯護人問：她有沒有提到她跟甲○○有超過友
    誼以上的互動？或者是追求的動作？）沒有」等語（詳本院
    卷第256至264頁）。證人乙女於偵查及本院審理中之證述亦
    大抵相符，且與證人甲女前開此部分之證述亦相符合。且證
    人乙女之證詞足以證明甲女於案發後之情緒係相當氣憤及害
    怕，核與一般遭性侵之被害人反應相同，而甲女於案發當日
    即連絡乙女，請乙女協助其搬離案發地點，亦可證明甲女確
    實因被告之行為而受到傷害及驚嚇，才想立即搬離上址，益
    徵甲女之指訴屬實。
(三)此外，證人甲女於109年8月25日深夜即至衛生福利部臺中醫
    院（下稱臺中醫院）進行驗傷診斷及進行採集相關證據，並
    向醫生自述遭認識的男性用手指侵入私處，及親吻胸部，無
    性器接觸，無身體傷害等語，有臺中醫院受理疑似性侵害事
    件驗傷診斷書在卷可參，又所採集之證據送內政部警政署刑
    事警察局進行DNA鑑定，於甲女胸罩左罩杯內層處（相對乳
    頭位置）斑跡經以體染色體DNA-STR型別檢測結果為混合型
    ，再進行男性Y染色體DNA-STR型別檢測，與被告唾液之Y染
    色體DNA-STR型別相符；於甲女胸罩右罩杯內層處（相對乳
    頭位置）斑跡經以體染色體DNA-STR型別檢測結果為混合型
    ，鑑定結果認定混有告訴人與被告之DNA，該混合型別排除
    告訴人本身DNA-STR型別後之其餘外來型別與被告唾液之DNA
    -STR型別相符，有內政部警政署刑事警察局109年10月6日刑
    生字第1090098119號鑑定書在卷可參，則證人甲女所述，核
    與上開內政部警政署刑事警察局之鑑定結果相符，亦足以佐
    證人甲女前開證述為真。
(四)被告辯稱不足採信之理由：
　①被告與甲女係自高中時期即已認識之朋友，直至本案發生前
    仍交情甚篤，但二人之間乃純友誼關係，被告從未對甲女告
    白或表明要追求甲女之意，甲女亦未向被告表達任何愛慕之
    情，此乃被告不爭之事實，故甲女與被告間係類似「哥們」
    或「閨蜜」之關係，則被告所辯：甲女與其同住在一個屋簷
    下、甚至願與其同床共寢、共吃一碗冰，生活中常有一些肢
    體接觸云云，皆屬「哥們」或「閨蜜」關係之表現，與男女
    感情有何關係？再參以甲女於犯發後當日即向乙女求援並搬
    離上址，足見被告所為確實已使甲女畏懼而不敢繼續與被告
    同住，故被告之行為已違反甲女意願無誤，何來被告所稱之
    二人間有所曖昧？　　
　②甲女固然因被告要求而於案發時與被告同床共寢，然該次並
    非甲女第一次與被告同床而眠，甲女既未曾對被告示愛，被
    告也未曾向甲女表白愛慕，且之前二人即曾有同床共寢之經
    驗，何以被告會認為本次同床與之前有何差異，而可以在其
    根本未曾詢問甲女意願情形下，對甲女為侵犯身體之行為？
    至於被告所稱一開始甲女沒有反應或明確表示拒絕，伊才為
    進一步行為云云，均係不尊重女性性自主權之狡辯，亦無可
    採信。
　③甲女於偵查及審理中均明確證述當被告嘗試以生殖器插入其
    下體，而被伊推開後，被告仍以手指及舌頭插入或進入其陰
    道內等語，已如前述，而被告於警、偵訊雖供承有以手指及
    舌頭進入甲女陰道內等語，惟於本院審理中則辯稱：被告不
    否認以手指或舌頭侵入告訴人之陰道，惟時間點皆在被告知
    悉告訴人沒有意願為雙方性器官接觸之性交行為之前等語。
　　按性侵害犯罪的本質即為私密行為，通常為密室犯罪，除被
    害人之陳述足為直接證據外，其他犯罪跡證本即不多，在欠
    缺被告自白之證據足為補強下，運用間接證據或情況證據，
    以為合理推論自有其必要且重要。本案甲女所為偵審中之證
    詞，並無明顯出入或重大相互牴觸之情節，又甲女基於與被
    告多年好友情誼，於案發之初並無提告被告妨害性自主犯行
    之意，實難認甲女有刻意虛構而誣陷被告之可能，故甲女證
    述當被告嘗試以生殖器插入其下體，而被伊推開後，被告仍
    以手指及舌頭插入或進入其陰道內等性侵害犯罪事實之證詞
    ，足可採信。被告上開所辯乃避重就輕之詞，亦無可採。
三、綜上所述，被告前開所辯，顯均屬事後卸責之詞，不足採信
    。本件事證明確，被告犯行堪以認定，應予依法論科。
參、論罪科刑部分
一、按行為始於著手，故行為人於著手之際具有何種犯罪故意，
    原則上自應負該種犯罪故意之責任。惟行為人若在著手實行
    犯罪行為繼續中轉化（或變更）其犯意（即犯意之升高或降
    低），亦即就同一被害客體，轉化原來之犯意，改依其他犯
    意繼續實行犯罪行為，致其犯意轉化前後二階段所為，分別
    該當於不同構成要件之罪名，而發生此罪與彼罪之轉化，除
    另行起意者，應併合論罪外，其轉化犯意前後二階段所為仍
    應整體評價為一罪。是犯意如何，原則上以著手之際為準，
    惟其著手實行階段之犯意嗣後若有轉化為其他犯意而應被評
    價為一罪者，則應依吸收之法理，視其究屬犯意升高或降低
    而定其故意責任，犯意升高者，從新犯意；犯意降低者，從
    舊犯意。又因行為人轉化犯意前後二階段行為係屬可分之數
    行為，且係分別該當於不同構成要件之罪名，並非一行為而
    觸犯數罪名，自不能依想像競合犯之規定從一重處斷，最高
    法院著有99年度台上字第2526號、3977號判決可資參考。本
    件被告原想乘甲女睡著之際對甲女為性交行為，故先撫摸及
    親吻甲女胸部及下體，並嘗試以陰莖插入甲女陰道，因甲女
    驚醒（實則甲女從未睡著）及抗拒後，被告始放棄以陰莖插
    入甲女陰道，然明知已違反甲女意願，仍以手指及舌頭插入
    或進入甲女陰道內等情，則被告原基於乘機性交之犯意，趁
    甲女睡著時撫摸、親吻甲女胸部及下體，至甲女驚醒，被告
    始升高為強制性交之犯意，改以強制手段以手指及舌頭插入
    及進入甲女陰道內，依上開說明，自應依重行為吸收輕行為
    之法理，從其新犯意，僅論以一強制性交罪。
二、次按稱性交者，謂非基於正當目的所為之下列性侵入行為：
    二、以性器以外之其他身體部位或器物進入他人之性器、肛
    門，或使之接合之行為，刑法第10條第5項第2款定有明文。
    查被告甲○○於本案案發時違反甲女之意願，以手指及舌頭插
    入或進入甲女陰道內，自屬對甲女以違反意願方法而為性交
    。是核被告甲○○所為，係犯刑法第221條第1項之強制性交罪
    。至於被告為滿足自己性慾，於密接時間、相同地點，先後
    親吻、撫摸甲女胸部、下體之猥褻行為，乃至於以手指及舌
    頭插入及進入下體之行為，係侵害同一法益，各行為獨立性
    極微薄弱，依一般社會健全觀念，難以強行分開，應視為數
    個舉動之接續施行，合為包括之一行為予以評價，屬接續犯
    。
三、爰以行為人之責任為基礎，審酌被告前無任何前科紀錄，素
    行尚可，有臺灣高等法院被告前案紀錄表在卷可參，惟被告
    為滿足一時性慾，竟趁好友甲女熟睡之際，撫摸及親吻甲女
    胸部及下體，經甲女察覺及抗拒後，竟仍未停手，明知已違
    反甲女意願，仍以手指及舌頭插入及進入甲女陰道內，其行
    為已嚴重侵害甲女之性自主權，並造成甲女身體及精神上之
    傷害，亦違背甲女對其之友誼及信賴，影響及傷害甲女身心
    甚鉅，而被告犯後卻未能坦承犯行，誠實面對司法，竟因甲
    女無和解意願，即否認犯罪，飾詞狡辯，亳無悔意，犯後態
    度不佳，另並考量其大學畢業、目前從事業務工作，經濟狀
    況小康等一切情狀，量處如主文所示之刑，以示懲儆。
據上論斷，應依刑事訴訟法第299條第1項前段，刑法第221條第1
項，判決如主文。
本案經檢察官屠元駿及洪淑姿提起公訴，檢察官乙○○到庭執行職
務。
中    華    民    國   111    年    3    月    8     日
                刑事第二庭    審判長法  官  陳淑芳
　　　　　　　　                    法  官  王振佑
　　　　　　　　                    法  官  黃光進 
以上正本證明與原本無異。
如不服本判決應於收受送達後20日內向本院提出上訴書狀，並應
敘述具體理由。其未敘述上訴理由者，應於上訴期間屆滿後20日
內向本院補提理由書(均須按他造當事人之人數附繕本)「切勿逕
送上級法院」。告訴人或被害人如對於本判決不服者，應具備理
由請求檢察官上訴，其上訴期間之計算係以檢察官收受判決正本
之日期為準。
中    華    民    國   111    年    3    月    8      日
                                    書記官  李噯靜
附錄本案論罪科刑法條
刑法第221條
對於男女以強暴、脅迫、恐嚇、催眠術或其他違反其意願之方法
而為性交者，處 3 年以上 10 年以下有期徒刑。